【裁判字號】    95,小上,102
【裁判日期】    950717
【裁判案由】    損害賠償
【裁判全文】
臺灣臺北地方法院民事裁定             95年度小上字第102號
    上  訴  人  保佰齡企業有限公司
    法定代理人  乙○○
    被 上 訴人  大潤發流通事業股份有限公司
    法定代理人  甲○○
上列當事人間損害賠償事件，上訴人對於中華民國95年5月17 日
本院臺北簡易庭95 年度北小字第717號第一審小額民事判決，提
起上訴，本院裁定如下：
    主  文
上訴駁回。
第二審訴訟費用新台幣壹仟伍佰元由上訴人負擔。
    理  由
一、按對於小額程序之第一審裁判之上訴，非以其違背法令為理
    由，不得為之；又提起上訴，上訴狀內應記載上訴理由，表
    明原判決所違背之法令及其具體內容，暨依訴訟資料合於該
    違背法令之具體事實，民事訴訟法第436條之24第2項、第43
    6條之25分別定有明文。且所謂違背法令，依同法第436條之
    32第2項準用第468條、及第469條第1款至第5 款規定，即依
    同法第468 條規定，判決不適用法規或適用不當者，為違背
    法令；依同法第469 條規定，判決有該條所列第1款至第5款
    情形之一者，為當然違背法令，並不包括該法條第6 款所列
    判決不備理由或理由矛盾之情形。是當事人提起上訴，如以
    同法第469 條所列第1至5款為理由時，其上訴狀或理由書應
    表明該判決有合於各該條款規定情形之具體內容，及係依何
    訴訟資料合於該違背法令之具體事實。如依同法第468 條規
    定，以原判決有不適用法規或適用法規不當為理由時，其上
    訴狀或理由書應表明該判決所違背之法令條項，或有關判例
    、解釋字號，或成文法以外之習慣或法理等及其具體內容，
    暨係依何訴訟資料合於該違背法令之具體事實。上訴狀或理
    由書如未依上述方式表明，或其所表明者顯與上開法條規定
    不合時，即難認為已合法表明上訴理由，其上訴自非合法（
    最高法院71年台上字第314號判例意旨參照）。
二、本件上訴意旨略以：伊於民國91 年1月間與亞太開發股份有
    限公司（下稱亞太公司）簽訂店內非自營專櫃攤位設置合約
    （下稱系爭合約），本係承租台北市○○路○ 段188號3樓亞
    太二館之編號R5與R14 兩攤位，販售茶葉等禮盒，但亞太公
    司卻違反一家一櫃之賣場專櫃慣例，另同意其他同行設櫃，
    已違約在先。伊為配合整體開幕，在一樓美食街營業，但業
    績下滑，且攤位面積僅4.5 坪，亞太公司竟向伊收取每月新
    台幣（下同）10萬元租金，幾經抗議，亞太公司遂同意將系
    爭合約收回，願提供3 樓菸酒專櫃供伊搬遷之用，伊先在編
    號R14-1 攤位改賣甜湯冰品。亞太公司既與伊簽約在前，協
    議在後，又以變動櫃子為幌，造成伊受489,000 元之裝潢損
    失，亞太公司事後又拒不提供3 樓櫃位供伊搬遷之用，伊依
    系爭合約第18.1.5條規定請求相當履約保證金10萬元之損害
    賠償等語。
三、經查，本件上訴人對於小額程序之第一審判決提起上訴，惟
    核其上訴狀所載內容，並未提出其他上訴理由具體說明原判
    決有何不適用法規或適用法規不當之情形，並揭示該法規之
    條項或其內容，或有其他合於民事訴訟法第469條所列第1款
    至第5 款之事實，自難認對該判決之如何違背法令已有具體
    之指摘，揆諸前揭說明，應認其上訴為不合法，應予駁回。
四、上訴人應負擔之第二審訴訟費用額確定為1,500元。
五、據上論結，本件上訴為不合法。爰依民事訴訟法第436 條之
    32第1項、第2項、第444條第1項前段、第436條之19第1項、
    第95條、第78條，裁定如主文。
中    華    民    國    95    年    7     月    17    日
                        民事第一庭審判長法官  詹文馨
                                        法官  張明輝
                                        法官  傅中樂
以上正本係照原本作成。
本裁定不得抗告。
中    華    民    國    95    年    7     月    17    日
                                      書記官  葉志昭


司法院資訊處製作；財團法人民間司法改革基金會備份。
